【裁判字號】    95,易,719
【裁判日期】    950630
【裁判案由】    偽造文書
【裁判全文】
臺灣桃園地方法院刑事判決               95年度易字第719號
公  訴  人  臺灣桃園地方法院檢察署檢察官
被      告  甲○○○○○○○○.
           中文姓名：辛海朋.
                 在台無固定.
上列被告因偽造文書案件，經檢察官提起公訴（95年度偵字第10
971 號），被告於本院準備程序進行中，就被訴事實為有罪之陳
述，經本院告知簡式審判程序意旨，並聽取公訴人及被告之意見
後，本院合議庭裁定由受命法官獨任依簡式審判程序審理，並判
決如下：
    主  文
甲○○○○○○○○  ○○○○○○ＰＨＯＮＧ共同連續明知為
不實之事項，而使公務員登載於職務上所掌之公文書，足以生損
害於公眾，處有期徒刑柒月；並於刑之執行完畢或赦免後，驅逐
出境。扣案之偽造重入國許可（ＮＯ．３０４６１９）壹紙沒收
。
    事  實
一、甲○○○○○○○○  ○○○○○○ＰＨＯＮＧ（中文姓名
    ：辛海朋，下稱辛海朋）為泰國人，係來台依親逾期未歸之
    外國人士。其為於原申請核准之重入國許可期限（即2004年
    3 月7 日）屆滿後，仍得以順利入出境，竟於民國93年3 月
    間某日，與真實姓名、年籍均不詳之某成年男子（下稱不詳
    成年男子）基於行使偽造特種文書、使公務員登載不實之概
    括犯意聯絡，在桃園縣楊梅交流道附近某處，以新臺幣2 萬
    元之代價，向不詳成年男子購買而取得已偽造上載「有效期
    限至2009．FEB ．08；發給日期2006．FEB ．08」之重入國
    許可（ＮＯ．３０４６１９，下稱系爭重入國許可），足以
    生損害於桃園縣政府警察局對於重入國許可核發事項審核與
    管理之正確性。辛海朋取得系爭重入國許可後，即自93年8
    月14日起至95年1 月17日止，先後持用系爭重入國許可，自
    桃園縣大園鄉中正國際機場出入境共32次（時間詳如附表所
    載），連續明知為不實事項，而使該機場查驗證照之公務人
    員登載其持重入國許可出入境，此不實事項於職務上所掌之
    公文書，足生損害於內政部對於出入境旅客管理之正確性。
    嗣於95年5 月15日21時許，為警在桃園縣平鎮市○○路225
    號前查獲，並扣得系爭重入國許可1 紙後，始循線查知上情
    。
二、案經桃園縣政府警察局平鎮分局報告臺灣桃園地方法院檢察
    署檢察官偵查起訴。
    理  由
一、程序部分：本件被告辛海朋所犯係死刑、無期徒刑或最輕本
    刑為三年以上有期徒刑以外之罪，亦非屬臺灣高等法院管轄
    第一審之案件，其於準備程序中就被訴事實為有罪之陳述，
    經本院告知簡式審判程序之旨，並聽取當事人意見後，經本
    院合議庭依刑事訴訟法第273 條之1 第1 項規定裁定由受命
    法官獨任進行簡式審判程序，合先敘明。
二、訊據被告辛海朋於本院準備程序就上揭事實坦白承認，復有
    外僑居留資料查詢－明細內容顯示畫面1 紙、內政部警政署
    如附表所示時間之被告出入境資料1 份附卷可稽，及系爭重
    入國許可1 紙扣案為證。至被告於本院審理中雖一度辯稱：
    伊於原申請核准之重入國許可期限（即2004年3 月7 日）屆
    滿後，有再申請一張許可證，效期為2004年至2006年，而伊
    係在2006年期滿，才請人幫伊變造成2006年至2009年的效期
    ，且伊尚未行使用於出入境，就為警查獲云云，然經本院向
    桃園縣政府警察局函查被告申請重入國許可之情形，據桃園
    縣政府警察局以95年6 月13日桃警外字第0950063317號函覆
    ：被告於2003年3 月10日申請重入國許可，核准期限2004年
    3 月7 日，有該局隨函檢送之外僑居留資料查詢－明細內容
    顯示畫面、外國人居留停留案件申請表各1 紙在卷可考，從
    而，堪認被告所辯尚與事實有間，顯難遽採。又被告偽造上
    開特種文書以行使，足以生損害於桃園縣政府警察局對於重
    入國許可核發事項審核與管理之正確性；被告行使偽造特種
    文書、使公務員登載不實，足以影響內政部對於出入境旅客
    管理之正確性，自亦足以生損害於公眾。本件事證明確，被
    告上揭犯行足可認定，應依法論科。
三、按重入國許可具特許外國人，多次入境我國之性質，為特許
    證之一種。核被告辛海朋所為，係犯刑法第216 條、第212
    條之行使偽造特種文書（系爭重入國許可）罪，及同法第21
    4 條之使公務員登載不實罪。公訴意旨固認被告上開行使系
    爭重入國許可之所為，係犯刑法第216 條、第212 條之行使
    變造特種文書罪，惟尚查無積極證據足以證明系爭重入國許
    可係原為經被告或他人合法申請取得，而僅其中部分內容遭
    變更者，是公訴意旨此部分所認容有未洽，附此敘明。又被
    告偽造系爭重入國許可之低度行為，為其行使之高度行為所
    吸收，不另論罪。被告與不詳成年男子就行使偽造系爭重入
    國許可、使公務員登載不實等犯行，有犯意聯絡、行為分擔
    ，為共同正犯。被告先後多次行使偽造特種文書、使公務員
    登載不實之犯行，均時間緊接，犯罪構成要件相同，顯各係
    基於概括犯意為之，為連續犯，分別應依刑法第56條之規定
    以行使偽造特種文書、使公務員登載不實一罪論，並加重其
    刑。被告所犯上開行使偽造特種文書罪、使公務員登載不實
    文書罪間，有方法目的之牽連關係，應依刑法第55條之規定
    ，從較重之使公務員登載不實罪處斷。公訴意旨雖僅論及被
    告行使偽造特種文書（系爭重入國許可）部分之犯行，惟其
    上開所為使公務員登載不實之犯行，與經起訴部分乃具有牽
    連犯之裁判上一罪關係，依法本院自得併予審究。爰審酌被
    告為得以多次入出境，竟犯本件行使偽造特種文書等罪，所
    為非是，及其犯罪之手段、次數、所生危害，惟念其犯罪後
    自白部分犯行，態度尚佳，及無任何前科紀錄之素行，有刑
    案資料查註紀錄表及臺灣高等法院被告前案紀錄表各1 份附
    卷可按等一切情狀，量處如主文所示之刑，以示懲儆。又被
    告係外國人，並依刑法第95條宣告其於刑之執行完畢或赦免
    後，驅逐出境。
四、扣案之系爭重入國許可1 紙，係被告所有，供其犯本件行使
    偽造特種文書等罪所用之物，業據被告供承在卷，應依刑法
    第38條第1 項第2 款之規定，宣告沒收之。
據上論斷，應依刑事訴訟法第273 條之1 第1 項、第299 條第1
項前段，刑法第28條、第56條、216 條、第212 條、第214 條、
第55條、第95條、第38條第1 項第2 款，罰金罰鍰提高標準條例
第1 條前段，判決如主文。
本案經檢察官張啟聰到庭執行職務。
中    華    民    國    95    年    6     月    30    日
                  刑事第十二庭  法  官  王美玲
以上正本證明與原本無異。
如不服本判決，應於判決送達後10日內向本院提出上訴狀 (應附
繕本)， 上訴於臺灣高等法院。
                                書記官  吳玉蘭
中    華    民    國    95    年    6     月    30    日
附錄本案論罪科刑法條：
刑法第216條
行使第二百十條至第二百十五條之文書者，依偽造、變造文書或
登載不實事項或使登載不實事項之規定處斷。
刑法第212 條
偽造、變造護照、旅券、免許證、特許證及關於品行、能力服務
或其他相類之證書、介紹書，足以生損害於公眾或他人者，處一
年以下有期徒刑、拘役或三百元以下罰金。
刑法第214 條
明知為不實之事項，而使公務員登載於職務上所掌之公文書，足
以生損害於公眾或他人者，處三年以下有期徒刑、拘役或五百元
以下罰金。
附表：
┌──┬────┬─────────────┐
│編號│行使系爭│行使時間                  │
│    │重入國許│                          │
│    │可之情形│                          │
├──┼────┼──┬──────────┤
│ １ │ 出入境 │出境│93年08月14日        │
│    │        ├──┼──────────┤
│    │        │入境│93年08月31日        │
├──┼────┼──┼──────────┤
│ ２ │ 出入境 │出境│93年09月17日        │
│    │        ├──┼──────────┤
│    │        │入境│93年09月28日        │
├──┼────┼──┼──────────┤
│ ３ │ 出入境 │出境│93年11月26日        │
│    │        ├──┼──────────┤
│    │        │入境│93年12月10日        │
├──┼────┼──┼──────────┤
│ ４ │ 出入境 │出境│94年01月26日        │
│    │        ├──┼──────────┤
│    │        │入境│94年02月03日        │
├──┼────┼──┼──────────┤
│ ５ │ 出入境 │出境│94年02月20日        │
│    │        ├──┼──────────┤
│    │        │入境│94年03月05日        │
├──┼────┼──┼──────────┤
│ ６ │ 出入境 │出境│94年03月28日        │
│    │        ├──┼──────────┤
│    │        │入境│94年04月04日        │
├──┼────┼──┼──────────┤
│ ７ │ 出入境 │出境│94年04月21日        │
│    │        ├──┼──────────┤
│    │        │入境│94年05月07日        │
├──┼────┼──┼──────────┤
│ ８ │ 出入境 │出境│94年05月27日        │
│    │        ├──┼──────────┤
│    │        │入境│94年06月13日        │
├──┼────┼──┼──────────┤
│ ９ │ 出入境 │出境│94年08月01日        │
│    │        ├──┼──────────┤
│    │        │入境│94年08月05日        │
├──┼────┼──┼──────────┤
│１０│ 出入境 │出境│94年08月15日        │
│    │        ├──┼──────────┤
│    │        │入境│94年08月28日        │
├──┼────┼──┼──────────┤
│１１│ 出入境 │出境│94年09月11日        │
│    │        ├──┼──────────┤
│    │        │入境│94年09月20日        │
├──┼────┼──┼──────────┤
│１２│ 出入境 │出境│94年09月27日        │
│    │        ├──┼──────────┤
│    │        │入境│94年10月08日        │
├──┼────┼──┼──────────┤
│１３│ 出入境 │出境│94年10月27日        │
│    │        ├──┼──────────┤
│    │        │入境│94年11月03日        │
├──┼────┼──┼──────────┤
│１４│ 出入境 │出境│94年11月22日        │
│    │        ├──┼──────────┤
│    │        │入境│94年11月26日        │
├──┼────┼──┼──────────┤
│１５│ 出入境 │出境│94年12月09日        │
│    │        ├──┼──────────┤
│    │        │入境│94年12月16日        │
├──┼────┼──┼──────────┤
│１６│ 出入境 │出境│94年12月26日        │
│    │        ├──┼──────────┤
│    │        │入境│95年01月17日        │
└──┴────┴──┴──────────┘


司法院資訊處製作；財團法人民間司法改革基金會備份。
